【裁判字號】    97,易,273
【裁判日期】    970428
【裁判案由】    詐欺
【裁判全文】
臺灣雲林地方法院刑事判決               97年度易字第273號
公  訴  人  臺灣雲林地方法院檢察署檢察官
被      告  甲○○
                    現於臺灣雲林第二監獄執行中
上列被告因詐欺案件，經檢察官提起公訴（96年度偵字第6424號
），於本院準備程序進行中，被告就被訴事實為有罪之陳述，經
合議庭裁定由法官一人獨任進行簡式審判程序，判決如下：
    主  文
甲○○意圖為自己不法之所有，以詐術使人將本人之物交付，處
有期徒刑捌月，減為有期徒刑肆月，如易科罰金以新臺幣壹仟元
折算壹日。又意圖為自己不法之所有，以詐術使人將本人之物交
付，處有期徒刑捌月，減為有期徒刑肆月，如易科罰金以新臺幣
壹仟元折算壹日。應執行有期徒刑柒月。
    事實及理由
一、犯罪事實：
    甲○○意圖為自己不法之所有，於附表所示之時間，騎乘車
    號KR5-217 號機車前往附表所示之銀樓，分別向銀樓業者乙○○、丙○○佯稱欲購買金飾、飾品等物，再以玩具假鈔充
    作真鈔交付與乙○○、丙○○，使乙○○、丙○○陷於錯誤
    而交付金飾（詳如附表所示），以此方式詐取乙○○、丙○○之財物，隨即騎車逃逸，嗣經警循線查獲。
二、程序部分：
    本案被告甲○○所犯刑法第339 條第1 項詐欺取財罪，係死
    刑、無期徒刑、最輕本刑為3 年以上有期徒刑以外之罪，其
    於準備程式就前開被訴事實為有罪之陳述，經受命法官告知
    簡式審判程式之旨，並聽取其與公訴人之意見後，本院合議
    庭認為適宜，裁定由受命法官獨任進行簡式審判程式，是本
    件之證據調查，依刑事訴訟法第273 條之2 規定，不受同法
    第159 條第1 項、第161 條之2 、第161 條之3 、第163 條
    之1 及第164 條至第170 條規定之限制，合先敘明。
三、實體部分：
    上開犯罪事實，業據被告甲○○於偵審中坦承不諱，核與告
    訴人乙○○、丙○○指訴之情節相符，並有車籍作業系統-
    查詢認可資料1 紙、銀樓內監視器翻拍照片6 張及現場照片
    2 張附卷可稽，足見被告自白與事實相符，應堪採信。本件
    事證已臻明確，被告上開犯行已堪認定，應依法論科。
四、論罪科刑之理由：
(一)、核被告甲○○所為，第339 條第1 項詐欺取財罪。
(二)、被告二次詐欺取財犯行，犯意各別，應分論併罰。
(三)、爰審酌被告甲○○前有侵占、詐欺等犯罪前科，有臺灣高等
    法院被告前案紀錄表在卷可稽，素行不佳，且其於95年9 月
    至95年10月間，已因詐欺犯行，於95年12月29日，經臺灣嘉
    義地方法院判處有期徒刑5 月（如易科罰金，以新臺幣1,00
    0 元折算1 日）確定，雖未構成累犯，猶不知悔改，又犯本
    件詐欺犯行，足見其品行不端，其年僅26歲，正值年輕力壯
    ，不思努力工作，賺取合法收入，以支付生活費用及清償債
    務，盡想不勞而獲，圖以不法方法，詐騙被害人金飾變賣得
    款花用，殊不可取，且被害人乙○○、丙○○所受損害均為
    4 萬餘元，被告甲○○犯罪造成之損害尚非甚鉅，然犯後迄
    今未與被害人達成和解，賠償被害人之損失，及其犯後坦承
    犯行，態度尚稱良好等一切情狀，分別量處如主文所示之宣
    告刑。
(四)、另本件被告甲○○所犯上開詐欺取財罪之犯罪時間，均在96
    年4 月24日以前，且其宣告刑均未逾有期徒刑1 年6 月，符
    合中華民國96年罪犯減刑條例減刑要件，爰各減其宣告刑二
    分之一，並諭知易科罰金之折算標準後，定其應執行刑，以
    資懲儆。
(五)、被告作案用之玩具假鈔票並未扣案，且無證據證明仍然存在
    ，為免將來執行沒收困難，不另諭知沒收。
五、應適用之法律：
(一)、刑事訴訟法第273 條之1 第1 項、第299 條第1 項前段。
(二)、刑法第第339 條第1 項、第41條第1 項、第51條第5 款，中
    華民國96年罪犯減刑條例第2 條第1 項第3 款、第7 條、第
    10條。
(三)、刑法施行法第1 條之1 第1 項、第2 項。
本案經檢察官林豐正到庭執行職務。
中    華    民    國    97    年    4     月    28    日
                  刑事第一庭  法  官  陳宏卿
以上正本證明與原本無異。
如不服本判決，應於判決收受後10日內，向本院提出上訴狀（須
附繕本）。
                              書記官  陳善永
中    華    民    國    97    年    4     月    28    日
附錄本案論罪科刑法條全文：
刑法第339 條第1 項：
意圖為自己或第三人不法之所有，以詐術使人將本人或第三人之
物交付者，處5 年以下有期徒刑、拘役或科或併科1,000 元以下
罰金。
附表：
 ┌─┬────┬─────┬────────┬──┬──────┐
 │編│  時間  │地點      │詐欺方法        │被害│詐得財物    │
 │號│        │          │                │人  │            │
 ├─┼────┼─────┼────────┼──┼──────┤
 │一│96年3 月│嘉義縣新港│甲○○佯稱要購買│黃琇│黃金項鍊，重│
 │  │9 日16時│鄉宮前村新│黃金項鍊，待被害│卿  │1 兩5 錢4 分│
 │  │18分    │民路18號嘉│人交付黃金項鍊後│    │3 厘，價值約│
 │  │        │新銀樓    │，將預先裝在薪資│    │新臺幣（下同│
 │  │        │          │袋內之玩具假鈔票│    │）42,500元  │
 │  │        │          │交付與被害人，迅│    │            │
 │  │        │          │速離去。        │    │            │
 ├─┼────┼─────┼────────┼──┼──────┤
 │二│96年3 月│嘉義縣大林│甲○○佯稱要購買│簡茂│空鐵板鍊1 條│
 │  │15日19時│鎮平林里德│金飾及飾品，選好│恩  │（重10.52 錢│
 │  │30分許  │卿街21號寶│後，甲○○先行到│    │）、白色玉觀│
 │  │        │山銀樓    │銀樓外之機車置物│    │音1 只、手鍊│
 │  │        │          │箱拿玩具假鈔票，│    │1 條（重3.50│
 │  │        │          │再進入銀樓內，將│    │錢）、大肚手│
 │  │        │          │玩具假鈔票捲起，│    │只1 個（重1.│
 │  │        │          │由被害人點收，被│    │02錢），總價│
 │  │        │          │害人即將選購之金│    │值約45,500元│
 │  │        │          │飾及飾品置於櫃檯│    │            │
 │  │        │          │上交付與甲○○，│    │            │
 │  │        │          │甲○○即將物品取│    │            │
 │  │        │          │走，迅速騎機車離│    │            │
 │  │        │          │去。            │    │            │
 └─┴────┴─────┴────────┴──┴──────┘


司法院資訊處製作；財團法人民間司法改革基金會備份。
